高雄高等行政法院裁定
111年度交上字第46號
上  訴  人  黃鐵雄                                      



被 上訴 人  高雄市政府交通局

代  表  人  張淑娟              
上列當事人間交通裁決事件，上訴人不服臺灣橋頭地方法院中華
民國111年3月28日110年度交字第253號行政訴訟判決，提起上訴
，本院裁定如下︰
　　主  文
一、上訴駁回。
二、上訴審訴訟費用新臺幣750元由上訴人負擔。
    理  由
一、按「對於交通裁決事件之裁判提起上訴者，非以原裁判違背
    法令為理由，不得為之，並應於上訴理由中表明下列事由之
    一，提出於原地方法院行政訴訟庭為之：一、原裁判所違背
    之法令及其具體內容。二、依訴訟資料可認為原裁判有違背
    法令之具體事實。」行政訴訟法第237條之9第2項準用第235
    條第2項及第236條之1規定甚明。次按「判決不適用法規或
    適用不當者，為違背法令。有下列各款情形之一者，其判決
    當然違背法令：一、判決法院之組織不合法。二、依法律或
    裁判應迴避之法官參與裁判。三、行政法院於權限之有無辨
    別不當或違背專屬管轄之規定。四、當事人於訴訟未經合法
    代理或代表。五、違背言詞辯論公開之規定。六、判決不備
    理由或理由矛盾。」「上訴不合法者，最高行政法院應以裁
    定駁回之。」行政訴訟法第237條之9第2項準用第236條之2
    第3項再準用第243條及第249條第1項前段亦分別定有明文。
    準此，交通裁決事件之上訴，須以原判決違背法令為理由，
    並應於上訴理由中具體表明原判決有何合於行政訴訟法第23
    7之9第2項準用第236條之2第3項再準用第243條第1項及第2
    項所列各款之事實，此為上訴之合法要件。上訴狀或理由書
    如未依此項方法表明，或其所表明者與上開法條規定不合時
    ，即難認為已對交通裁決事件訴訟程序判決之違背法令有具
    體之指摘，其上訴自難認為合法，應予駁回。
二、上訴人於民國110年3月22日2時57分許，駕駛車牌號碼000-0
    000號營業貨運曳引車（板號：00000000）在國道三號北上3
    70公里處，因有「酒後駕車經酒精濃度呼氣測試測定值0.36
    mg/l（5年內再犯）」之交通違規，經內政部警政署國道公
    路警察局第五公路警察大隊員警當場攔停舉發，填掣國道警
    交字第Z50772002號舉發違反道路交通管理事件通知單由上
    訴人簽收，上訴人未陳述意見並申請裁決，因上訴人前於10
    9年4月10日酒後駕車違規在案，本件為5年內第2次酒駕違規
    ，被上訴人洵依道路交通管理處罰條例第35條第3項、第67
    條第2項、第24條第1項第2款暨違反道路交通管理事件統一
    裁罰基準及處理細則第44條規定，開立違反道路交通管理事
    件裁決書，裁處上訴人「吊銷駕駛執照（3年內不得重新考
    領駕駛執照），並應參加道路交通安全講習」。上訴人不服
    ，提起行政訴訟，經臺灣橋頭地方法院以110年度交字第253
    號行政訴訟判決（下稱原判決）駁回其訴，上訴人仍不服，
    遂提起本件上訴。
三、上訴意旨略以：伊習慣睡前小酌，不知殘留酒精，本身並無
    犯意，伊靠開車為生，可否僅吊銷機車駕照，以維持家庭經
    濟。
四、本院查：經核上訴人前開上訴理由，無非係重申其在原審已
    提出而為原判決所不採之原處分違法主張，並就原審取捨證
    據、認定事實之職權行使予以指摘，而未具體表明原判決究
    竟有何不適用法規或適用法規不當之情形，並揭示該法規之
    條項或其內容，及合於行政訴訟法第237條之9第2項準用第2
    36條之2第3項、第243條第2項所列各款之事實，自難認對原
    判決之如何違背法令已有具體之指摘。從而，依首開規定及
    說明，其上訴為不合法，應予駁回。
五、結論：上訴為不合法。
中　　華　　民　　國　　111 　年　　5 　　月　　26　　日
              高雄高等行政法院第二庭
                          審判長法官  孫　國　禎
                                法官  曾　宏　揚
                                法官  廖　建　彥
　　　　　　　　　　　　　　　 
以上正本係照原本作成。
不得抗告。
中　　華　　民　　國　　111 　年　　5 　　月　　26　　日

                              書記官　洪　美　智